# 未实现内部交易处置子公司部分股权

提问人：Lemon93 时间：2022-07-08 10:35:01
请教陈版和各位老师：
A为母公司，B为其全资子公司。假设 2021 年之前，A公司累计出借自有资金 1 亿给B公司用于项目开发，并累计计提利息收入 3000 万元（截至 21 年底利息并未实际支付），B公司将计提的借款利息全部资本化。A公司编制合并报表时，每年对未实现的内部交易（利息收入）进行了抵消，截止 21 年末，合并层面累计抵消利息收入 3000 万元。 2022 年 1 月 1 日，A将B公司80%的股权对外出售（剩余20%待B公司项目实现销售后处置），B公司成为A公司的联营企业。则：
1.关于 2021 年 12 月 31 日，合并层面抵消的利息收入，即未实现的内部交易损益应怎么处理，合并层面抵消的 3000 万利息收入能否一次性全部实现？
2.假设股权处置款一次性收到，但是B公司账上对A公司债务的80%是分 2 年支付，第一年30%，第二年支付50%，剩余20%待B项目完成销售后进行项目清算时予以支付，这样的还款条件是否会对第一问的结果产生影响？

回答人：chenyiwei
1 、因为本案例属于顺流交易，故其未实现损益在丧失对子公司（内部买方）控制权时视同全部实现，其影响列入处置当年度的投资收益中（不是确认为合并报表中的利息收入）。
2 、还款条件不影响上述第 1 点的结论。但由于还款的不确定性增加，可能影响债权的公允价值计量。